Никита Детков

detkovns@gmail.com +7 9221229374

Тех лид с более чем 6-летним опытом, владеющий глубокими знаниями в прикладном AI R&D вкупе со стратегическим бизнес-видением. Моя экспертиза охватывает как создание инновационных ИИ-систем с нуля, так и оптимизацию существующих, обеспечивая бесшовную интеграцию между командами и рабочими процессами для максимальной эффективности и импакта.

Опыт Работы

OHMYSYNT

Co-Founder and CTO

Янв 2023 - Окт 2024

www.detkov.io

LinkedIn: @detkovns

- Привлёк \$250k от лучшего CEE seed-stage VC, используя только питч дек проекта, без MVP.
- Построил B2B SaaS Gen AI продукт с лучшим проприетарным Text-to-Image model fine-tuning движком за полгода, руководя инженерной командой и сотрудничая с другими стейколдерами.
- Снизил затраты на производство контента до 80% для крупных международных клиентов, таких как PepsiCo, AliExpress, Olmeca, Pernod Ricard, Magalu, CGTN, Uzum и Ludus Game.

Freelance

AI Consultant

Янв 2023 – Н. Время

- Ускорил процесс подачи исков в 30 раз для одной из крупнейших юридических фирм России, разработав стратегию автоматизации с ИИ, собрав команду и руководя реализацией MVP.
- Облегчал принятие решений VC фонду, предоставляя своевременные и детализированные отчёты по ИИ стартапам: технология, позиционирование и интеллектуальная собственность.

Malivar (Aliona Pole Studio)

CTO

Мар 2021 – Дек 2022

• Увеличил годовую выручку с \$100k до \$1M, разработав веб-сервис для анимации цифровых аватаров с использованием Face Swap, Face Reenactment, Appearance Generation и Voice Conversion.

Machine Learning Research Engineer

 $Map 2020 - \Phieв 2021$

• Сократил сроки выполнения проектов по созданию и анимации 3D-персонажей в 4 раза, внедрив методы Face Animation, Lip Sync, Pose Estimation, Blind Face Restoration и Voice Cloning.

Университет ИТМО

Machine Learning Researcher на контракт

Янв 2022 – Июл 2022

• Опубликовал научную статью по исследованию методов интерпретации ошибок ML моделей.

 $Machine\ Learning\ Engineer\ на\ контракт$

Янв 2021 – Июл 2021

• Разработал ML модель сегментации для дронов, начиная с разметки данных до внедрения.

СберБанк, Data Scientist

Июл 2018 – Апр 2020

Образование

Акселератор 500 Global, Основатель стартапа в Georgia Batch 5, \$100k инвестиций		2023
Университет ИТМО, Аспирант Artificial Intelligence (отчислился)	2022 -	- 2024
Университет ИТМО, Магистр Big Data and Machine Learning, с отмичием	2020 -	- 2022
Диплом: Bringing Vision Transformers Closer to Individuals		
VAVO U "UI	0010	2020

УрФУ, Бакалавр Прикладной Информатики

2016 - 2020

Диплом: Influence of the label smoothing of pseudo-labeled data on training Convolutional Neural Networks

Дополнительно

Послушать меня: доклад на конференции по Text-to-Video Generation and Editing (ссылка) Skills: System Design, Pitching, Financial Modeling / Machine Learning, Deep Learning, NLP, LLM, Computer Vision, Generative AI / Python, OpenCV, PyTorch, TensorFlow / Hugging Face, LangChain, Replicate, WandB / ONNX, TensorRT, OpenVINO / Scikit-Learn, XGBoost / SQL / Kubernetes, Docker / CI/CD, GitOps, Grafana / Amplitude / AWS, GCP, Azure / C#, Java, TypeScript, SvelteKit